臺灣高等法院高雄分院刑事判決　　　　　九十年度上易字第二一四七號
　　上　訴　人　台灣高雄地方法院檢察署檢察官
　　上　訴　人
　　即　被　告　丁○○
右上訴人等因被告傷害案件，不服臺灣高雄地方法院九十年度易字第二一九一號中華
民國九十年十一月廿三日第一審判決（起訴案號：臺灣高雄地方法院檢察署九十年度
偵續字第一０七號），提起上訴，本院判決如左：
      主      文
原判決撤銷。
丁○○共同傷害人之身體，處有期徒刑伍月，如易科罰金，以佰元折算壹日。
      事      實
一、丁○○係位於高雄市○○區○○路八十七號「Ｋ─ＯＮＥ運動廣場」之店員，因
    與乙○○及丙○○之母親陳慧瑛因停車問題發生糾紛，嗣乙○○、丙○○前往店
    內責問丁○○，並要求丁○○道歉，丁○○被迫向陳慧瑛道歉後，心有不甘，乃
    於民國八十九年八月二十八日晚間九時二十五分許，適乙○○及丙○○下樓倒垃
    圾時，丁○○竟與不詳姓名年籍之五名成年男子共同基於傷害之犯意聯絡，在上
    開運動廣場店前，共同持機車大鎖（未扣案）及以徒手分別毆打乙○○及丙○○
    ，致乙○○受有頭皮及顏面多處撕裂傷、左臂多處挫傷及腦震盪之傷害，丙○○
    則受有左前臂一‧五×二公分、左前額一‧五×二公分及下巴○‧五公分之傷害
    。
二、案經乙○○、丙○○分別訴由高雄市政府警察局新興分局移送臺灣高雄地方法院
    檢察署檢察官偵查起訴。
      理      由
一、訊據上訴人即被告丁○○固坦承有與告訴人乙○○及丙○○之母親陳慧瑛因停車
    問題發生糾紛之事實，惟矢口否認有何傷害之犯行，辯稱：伊並沒有參與動手打
    人，係因為看到告訴人被五、六個人打，打翻店裡的東西，所以才到店門口查看
    ，伊並不認識那五、六個人，亦沒有叫人毆打告訴人云云。然查，右揭事實，業
    據告訴人乙○○及丙○○分別於警訊、偵查中、原審及本院審理時指訴綦詳，且
    二人各受有前開之傷害，亦有高雄市立大同醫院八十九年八月二十八日高市醫診
    字第六七○六號及第六七○七號診斷證甲書各一紙附卷可稽，核與證人即當時在
    場之康之於警訊、偵查中及原審審理時證稱：伊與乙○○、丙○○下樓倒垃圾
    ，被告丁○○就帶五、六個人過來，說就是他們二個（指乙○○及丙○○），被
    告與另外二個動手打丙○○，其餘人打乙○○等語大致相符（見八十九年十月十
    五日警訊筆錄、偵查卷第十五頁背面、第十六頁及原審九十年九月七日審判筆錄
    ）；另證人即當時在店門口設攤賣飲料之王章修於偵查中及原審審理時亦到庭證
    述：有三部車五、六個人騎機車停放在該店門口，有三、四個人先進去店內，有
    聽到打的人問是不是他，之後出來就對上了乙○○，有一個人拿機車大鎖打乙○○，有看到被告當時在旁邊有出手打丙○○等語（見偵續卷第二十二頁背面、第
    二十三頁背面及原審九十年七月二十四日審判筆錄），再參以被告及其父母親事
    後均有到醫院探視告訴人，並談論賠償事宜，且已先行給付一萬元等情，亦據告
    訴代理人陳慧瑛於原審審理時陳甲在卷，及證人即參與調解之李駿霖於偵查中及
    原審審理時證述甲確（見偵續卷第二十三頁及原審九十年九月七日審判筆錄），
    亦為被告所不否認，衡情茍若被告並未出手毆打告訴人，理應無須就告訴人之指
    控作任何之回應，豈有事後前往醫院探視並與告訴人等洽談賠償事宜之理，是從
    被告丁○○既坦承當時確有與告訴人等之母親發生糾紛，而證人康之及王章修
    均證稱目擊被告夥同五、六個人持機車大鎖及以徒手毆打告訴人乙○○及丙○○
    等情觀之，顯見被告確有與告訴人之母親發生糾紛後，被迫道歉，心有不甘，進
    而夥同另五人共同傷害乙○○及丙○○之事實，至為灼然。至被告於原審聲請傳
    喚前開運動廣場店之另一名店員李淑美以證甲當時其並未動手傷害告訴人，而證
    人李淑美於原審審理時到庭證稱：當時伊係在距離店外三公尺處，當時人很多，
    看見告訴人二人在店外咆哮，有五、六個人在店外看特價品，忽然就毆打告訴人
    二人，被告有跑出去看，並沒有跟過去打，並沒有看到那五、六個人與被告談話
    ，也沒有進來店內，伊確定被告並沒有毆打告訴人二人云云（見原審九十年九月
    七日審判筆錄），然證人李淑美前開之證詞與證人王章修、康之所為之證述顯
    有出入，又證人李淑美自承當時人很多，其又於距離店外三公尺處之店內，是證
    人李淑美是否可清楚確知店外所發生之情事，誠屬可疑，且證人李淑美與被告同
    為該運動廣場之店員，證詞難免偏袒被告，其證詞自難執為有利被告之認定。綜
    上所述，被告前開所辯，顯係卸責之詞，不足採信，本件事證甲確，被告犯行洵
 堪認定。
二、核被告丁○○所為，均係犯刑法第二百七十七條第一項之傷害罪。被告與其他五
    名不詳姓名年籍之成年男子間就上開犯行，有犯意聯絡及行為分擔，為共同正犯
    。原審予以被告論科，固非無見，惟查被告僅因與告訴人之母親發生停車糾紛，
    不甘告訴人要求向其母親道歉，竟糾眾共持機車大鎖毆傷告訴人，事後未賠償告
    訴人損害，惡性非輕，原審僅判處被告有期徒刑四月，量刑顯屬過輕，自有未合
    。被告上訴意旨，仍執陳詞，否認犯罪，固無足取。公訴人上訴意旨，指摘原判
    決量刑過輕不當，為有理由，自應由本院將原判決撤銷改判。審酌被告與告訴人
    之母親僅因停車糾紛，率而糾眾傷害告訴人二人，對於社會秩序有不良之影響，
    且犯後飾詞狡辯，不知悔悟，能度不佳及告訴人所受傷勢程度等一切情狀，量處
    如主文第二項所示之刑。又刑法第四十一條業已於九十年一月十日修正公布，並
    於同年月十二日生效，其第一項前段規定為「犯最重本刑為五年以下有期徒刑以
    下之刑之罪，而受六個月以下有期徒刑或拘役之宣告，因身體、教育、職業、家
    庭之關係或其他正當事由，執行顯有困難者，得以一元以上三元以下折算一日，
    易科罰金。」，本件被告犯罪時間雖在上開條文修正生效前，然依刑法第二條第
    一項前段規定，行為後法律有變更者，應適用裁判時之法律，故依刑法第二條第
    一項前段之規定，就被告所宣告之刑併諭知易科罰金之折算標準。至供本件犯罪
    所用之機車大鎖，並未扣案，復無證據證甲該機車大鎖確係被告及其餘共犯所有
    ，亦非違禁物，故不另為沒收之宣告，附此敘甲。
據上論斷，應依刑事訴訟法第三百六十九條第一項前段、第三百六十四條、第二百九
十九條第一項前段、刑法第二條第一項前段、第二十八條、第二百七十七條第一項、
第四十一條第一項，罰金罰鍰提高標準條例第一條前段，第二條，判決如主文。
本案經檢察官邱榮藏到庭執行職務。
中    華    民    國     九十一     年       一       月     二十四   日
                              臺灣高等法院高雄分院刑事第三庭
                                  審判長法官  周賢銳
                                        法官  陳中和
                                        法官  謝宏宗
右正本證甲與原本無異。
不得上訴。
                                      書記官  王秀娟
中    華    民    國     九十一     年       一     月    二十八    日
附錄：本判決論罪科刑法條：
刑法第二百七十七條第一項
傷害人之身體或健康者，處三年以下有期徒刑，拘役或一千元以下罰金。
                                                                   Ｊ
